# 递延所得税资产/负债的确认

提问人：198006wei 时间：2017-02-16 21:40:07
请教，目前正在做一家上市公司的审计，其一家子公司在 2015 年亏损，并确认了与亏损相关的递延所得税资产，而在 2016 年企业的亏损扩大，企业目前只确认了部分与亏损相关的递延所得税资产。企业除与亏损相关的递延所得税资产外，还有由于收到政府补助确认了递延所得税资产，还有其他事项确认的递延所得税负债。在这种情况下，基于企业已经连续亏损两年，我们认为应将递延所得税资产全部冲回（企业为了保有利润，根本不情愿将递延所得税资产冲回），基于谨慎性原则，将递延所得税产全部冲回是否合适，此外，递延所得税负债是否应予以继续确认？谢谢。

回答人：chenyiwei
基本原则是“谨慎确认递延所得税资产、足额确认递延所得税负债”。因此： 1 、递延所得税负债应继续确认； 2 、如果对其未来有无足够应纳税所得额有较大疑问的，则所有递延所得税资产均冲回，但可以在已确认的递延所得税负债的限度内，确认与可抵扣亏损相关的递延所得税资产。